臺灣新竹地方法院刑事判決　　　　　100年度審交易字第189號
公　訴　人　臺灣新竹地方法院檢察署檢察官
被　　　告　張中華
上列被告因公共危險案件，經檢察官提起公訴（100 年度偵字第
2232號），本院依簡式審判程序判決如下：
    主  文
張中華服用酒類，不能安全駕駛動力交通工具而駕駛，處有期徒
刑陸月，如易科罰金，以新臺幣壹仟元折算壹日。應於刑之執行
前，令入相當處所，施以禁戒個月。
    事  實
一、張中華前曾於民國96年間因犯酒醉駕車之公共危險案件，經
    本院於96年1 月18日以96年度竹交簡字第148 號判處罰金新
    臺幣55,000元確定。其又於97年間因犯酒後駕車之公共危險
    案件，經本院於97年3 月25日以97年竹東交簡字第71號判處
    罰金新臺幣78,000元確定。其又於99年間因犯酒後駕車之公
    共危險案件，經本院於99年8 月27日以99年竹東交簡字第17
    4 號判處拘役59日，於99年9 月20日確定。其又於100 年間
    因犯酒後駕車之公共危險案件，經本院於100 年2 月25日以
    100 年竹東交簡字第25號判處有期徒刑4 月，於100 年3 月
    28日確定（均不構成累犯）。
二、詎張中華仍不知悔改，明知飲酒後已達注意能力減低，反應
    能力變慢，不能安全駕駛動力交通工具之狀況時，如仍駕車
    行駛於馬路上，將導致其他人、車及己身可能發生危險；其
    於100 年1 月26日晚間不詳時間，在位於新竹縣竹東鎮○○
    路121 巷1 號8 樓之住處內飲酒後，已達不能安全駕駛動力
    交通工具之狀況，猶仍於飲酒結束後，騎乘張雪芬所有車牌
    號碼N7U-268 號重型機車，自該處出發，行駛於道路上，在
    同日23時30分許，行經新竹縣橫山鄉○○村○○路○段與永
    昌街口，因酒醉行車不穩與何明發所駕駛之車牌號碼7150-G
    Z 號自小貨車發生擦撞，張中華因而人車倒地，受有左第一
    、二腳趾開放性骨折、頭皮撕裂傷，經送竹東榮民醫院急救
    時，於同日23時50分許，對其抽血檢測後驗得其血液所含酒
    精濃度達242.5mg ／dL，換算其呼氣所含酒精濃度為每公升
    1.21毫克，始為警查悉上情。
三、案經新竹縣政府警察局橫山分局報告臺灣新竹地方法院檢察
    署檢察官偵查起訴。
    理  由
一、本件被告張中華所犯酒後駕車之公共危險罪，係非死刑、無
    期徒刑、最輕本刑為三年以上有期徒刑之罪，或高等法院管
    轄第一審之案件，被告於本院準備程序進行中，就被訴事實
    為有罪之陳述，經本院認合於刑事訴訟法第273 條之1 第1
    項之規定，裁定進行簡式審判程序，合先敘明。
二、訊據被告張中華對於上揭服用酒類，致不能安全駕駛動力交
    通工具而駕駛之事實坦承不諱，並經證人何明發於警詢時證
    述綦詳，且有道路交通事故當事人酒精測定紀錄表1 份、道
    路交通事故現場圖1 份、道路交通事故調查報告表（一）及
    （二）各1 份、行政院國軍退除役官兵輔導委員會竹東榮民
    醫院診斷證明書1 份、警員單大龍出具之職務報告1 份、新
    竹縣政府警察局道路交通事故當事人登記聯單1 份、車輛詳
    細資料2 份暨現場照片18幀等在卷可稽。而按酒精濃度呼氣
    已達每公升0.55毫克時，肇事率為一般正常人之10倍，認已
    達不能安全駕駛之標準，有法務部88年年5 月18日所發之法
    88檢字第001669號函及其所附之88年5 月10日會議紀錄足參
    ，而被告經送醫抽血鑑驗其血液酒精濃度值達242.5mg ／dL
    ，換算成呼氣所含酒精濃度值達每公升1.21毫克等情，有竹
    東榮民醫院生化報告單1 份在卷可稽，業如前述，堪認被告
    確已達不能安全駕駛動力交通工具之狀態甚明。綜上，本案
    事證明確，被告前揭犯行堪以認定，應予依法論科。
三、核被告張中華所為，係犯刑法第185 條之3 服用酒類不能安
    全駕駛動力交通工具而駕駛罪。又被告前曾於96年間因犯酒
    醉駕車之公共危險案件，經本院於96年1 月18日以96年度竹
    交簡字第148 號判處罰金新臺幣55,000元確定。其又於97年
    間因犯酒後駕車之公共危險案件，經本院於97年3 月25日以
    97年竹東交簡字第71號判處罰金新臺幣78,000元確定。其又
    於99年間因犯酒後駕車之公共危險案件，經本院於99年8 月
    27日以99年竹東交簡字第174 號判處拘役59日，於99年9 月
    20日確定。其又於100 年間因犯酒後駕車之公共危險案件，
    經本院於100 年2 月25日以100 年竹東交簡字第25號判處有
    期徒刑4 月，於100 年3 月28日確定等情，亦有臺灣新竹地
    方法院檢察署刑案資料查註紀錄表及臺灣高等法院被告前案
    紀錄表各1 份在卷可參，惟被告仍不知警惕，無視酒後不得
    駕車之禁令，再度於酒後駕駛動力交通工具行駛在公眾往來
    之道路上，罔顧用路人之安全，所為顯然不足為取，並考量
    被告之智識程度、生活狀況、犯罪情節、手段、目的、所生
    損害、被告呼氣所含酒精濃度高達每公升1.21毫克，及犯後
    坦承不諱，態度尚可等一切情狀，本院認公訴人具體求處被
    告應量處有期徒刑6 月，尚屬適當，量處如主文所示之刑，
    並諭知如易科罰金之折算標準，以示懲儆。
四、末按因酗酒而犯罪，足認其已酗酒成癮並有再犯之虞者，得
    於刑之執行前，令入相當處所，施以禁戒；又保安處分之宣
    告，應受比例原則之規範，使保安處分之宣告與行為人所為
    之嚴重性、行為人所表現之危險性，及對於行為人未來行為
    之期待性相當，刑法第89條第1 項與大法官會議釋字第471
    號解釋分別著有明文。查被告前曾有4 次有酒駕前科，已如
    前所述，而本次酒後駕駛自用小客車為警查獲時之呼氣酒精
    濃度又高達每公升1.21毫克，顯見被告並非偶然酒後駕車遭
    查緝，而係因酗酒致罹刑章，且其酗酒程度已深，且被告前
    次酒後駕車遭查獲時間係99年11月20日，距約2 月時間，又
    有本件犯行，而被告在偵查中亦坦承一碰到朋友就會飲酒(
    見偵查卷第54頁) ，堪認被告因酗酒而犯罪，並已達酗酒成
    癮之程度，並有再犯之虞，業已無法期待被告未來無再度飲
    酒駕車之可能，且其行為對於交通秩序，以及遵守道路交通
    安全規則之用路人之人身及財產安全所表彰之嚴重性及危險
    性甚鉅，衡諸被告此種行為已對社會產生相當之危險性，自
    有加以預防矯治之必要，爰依刑法第89條第1 項、第2 項前
    段之規定，令被告於刑之執行前，入相當處所施以禁戒之保
    安處分3 個月，以矯惡習。
據上論斷，應依刑事訴訟法第273 條之1 第1 項、第299 條第1
項前段，刑法第185 條之3 、第41條第1 項前段、第89條第1 項
，刑法施行法第1 條之1 第1 項、第2 項前段，判決如主文。
本案經檢察官黃淑美到庭執行職務。
中    華    民    國   100    年    10    月    25    日
                  刑事第九庭      法  官      王銘勇
以上正本證明與原本無異。
如不服本判決應於收受本判決後10日內向本院提出上訴書狀，上
訴書狀應敘述具體理由。上訴書狀未敘述上訴理由者，應於上訴
期間屆滿後20日內補提理由書狀於本院 (均須按他造當事人之人
數附繕本)「切勿逕送上級法院」。
中    華    民    國   100    年    10    月    25    日
                                  書記官      許弘杰
附錄本案論罪科刑法條：
刑法第185 條之3 ：
服用毒品、麻醉藥品、酒類或其他相類之物，不能安全駕駛動力
交通工具而駕駛者，處一年以下有期徒刑、拘役或科或併科十五
萬元以下罰金。